【裁判字號】    99,易,366
【裁判日期】    990729
【裁判案由】    竊盜
【裁判全文】
臺灣嘉義地方法院刑事判決               99年度易字第366號
公  訴  人  臺灣嘉義地方法院檢察署檢察官
被      告  丙○○
上列被告因竊盜案件，經檢察官提起公訴（九十九年度偵字第三
五三０號），被告於準備程序中就被訴事實為有罪之陳述，經本
院裁定改依簡式程序審理，判決如下：
    主  文
丙○○共同竊盜，累犯，處有期徒刑月，如易科罰金，以新臺
幣壹仟元折算壹日；又共同攜帶兇器竊盜，累犯，處有期徒刑陸
月，如易科罰金，以新臺幣壹仟元折算壹日，扣案電工鉗壹支沒
收。應執行有期徒刑捌月，如易科罰金，以新臺幣壹仟元折算壹
日，扣案電工鉗壹支沒收。
    犯 罪 事 實
一、丙○○前於民國九十四年間，因竊盜案件經本院以九十四年
    度嘉簡字第六六二號判決判處有期徒刑六月確定，並於九十
    五年一月二十四日執行完畢，猶不知悔改，為下列行為：
  (一)丙○○與其姊王劉秀南（另為緩起訴處分）共同基於意圖為
    自己不法所有之犯意聯絡，於九十九年四月十七日晚間十時
    許，由丙○○騎乘車牌號碼UXE—607號機車搭載王劉秀南，
    至址設在嘉義市○區○○路二段九一二號之安慶汽車有限公
    司，分工由丙○○把風，再由王劉秀南沿樓梯爬上貨櫃，共
    同竊取乙○○持有、看管之汽車冷卻箱二只得手。
  (二)丙○○與王劉秀南另起犯意，再於九十九年四月十七日晚間
    十時三十分許，由丙○○騎乘同一機車搭載王劉秀南，至嘉
    義縣水上鄉○○村○○路與中和路之空地，共同基於意圖為
    自己不法所有之犯意聯絡，由丙○○負責以其所有客觀上足
    供兇器使用之電工鉗，剪斷堆放在空地上電桿之電纜線，王
    劉秀南負責把風並撿拾丙○○所剪斷之電纜線方式，共同竊
    取臺灣電力股份有限公司所有，而由甲○○持有、保管之十
    一公尺長、價值約新臺幣（下同）六百六十元之電纜線得手
    。王劉秀南並於同年月十八日上午，將上開冷卻箱及電纜線
    賣給不知情之資源回收場老闆陳櫻元，得款五百二十五元，
    嗣於同日上午丙○○與王劉秀南分取上揭款項時，丙○○不
    滿王劉秀南僅給予其二百元，雙方發生爭執，經王劉秀南之
    子報警，丙○○於上述竊盜行為尚未被有偵查犯罪職權之機
    關或公務員發覺前，即向前來處理丙○○與王劉秀南爭端之
    員警自首上揭竊取汽車冷卻箱、電纜線之行為，因而查悉全
    情，並扣得電工鉗一支。
二、案經嘉義市政府警察局第一分局報告臺灣嘉義地方法院檢察
    署檢察官偵查起訴。
    理  由
一、本件係經被告丙○○於準備程序當庭表示認罪，而經本院裁
    定以簡式審判程序加以審理，則依據刑事訴訟法第二百七十
    三條之二、同法第一百五十九條第二項之規定，不適用傳聞
    法則有關限制證據能力之相關規定，合先敘明。
二、訊據被告丙○○對於上揭犯罪事實，於警詢及本院審理時均
    坦承不諱（見警卷第六頁至第十一頁），核與同案被告王劉
    秀南於警詢、檢察官偵訊之供述相符（見警卷第一頁至第五
    頁、偵卷第二十一頁至第二十二頁），復據證人乙○○、甲○○、陳櫻元分別於警詢證述明確（見警卷第十二頁至第二
    十一頁），並有扣押筆錄、扣押物品目錄表、扣押物品收據
    、收受物品、舊貨、五金廢料或廢棄物登記表各一份、被害
    報告單、贓物認領保管單各二份、案發現場照片六張等在卷
    可佐，堪以佐證被告自白與事實相符，本件事證明確，應依
    法論科。
三、核被告犯罪事實一(一)、(二)所為，分別係犯刑法第三百二十條
    第一項普通竊盜罪、第三百二十一條第一項第三款攜帶兇器
    竊盜罪。被告就上揭二罪，與王劉秀南均有犯意聯絡與行為
    分擔，均為共同正犯。被告上開普通竊盜罪、攜帶兇器竊盜
    罪間，犯意各別，行為互殊，應予分論併罰。再被告因竊盜
    案件經本院以九十四年度嘉簡字第六六二號判決判處有期徒
    刑六月確定，並於九十五年一月二十四日執行完畢乙情，有
    臺灣高等法院被告前案紀錄表存卷可參，被告於徒刑執行完
    畢後五年以內故意再犯本件有期徒刑以上之罪，為累犯，應
    分別依刑法第四十七條第一項之規定，加重其刑。再本件被
    告丙○○因與王劉秀南分贓不均發生爭吵，經員警前來處理
    時，被告丙○○有主動向員警表明上揭竊盜事實、地點，有
    被告丙○○、共犯王劉秀南之警詢筆錄，以及本院公務電話
    記錄一份在卷可參，而被害人乙○○、甲○○於被告丙○○
    向員警供述前，均未報警，係經警方通知始知物品遭竊，亦
    有乙○○、甲○○之警詢筆錄在卷可參，顯見員警於被告主
    動表示前，並不知悉被告有上揭犯行，佐以被告事後並未逃
    避偵審之事實，應認被告上揭普通竊盜、攜帶兇器竊盜犯行
    ，均合於自首之要件，爰依法減輕其刑，並依法先加後減之
    。
四、爰審酌被告國小畢業之智識程度，並有竊盜等前科素行，正
    值壯年，不思循正當管道賺取財物，欲謀不勞而獲，造成他
    人財產損失，惟念其犯罪動機、手段、方法及所得財物價值
    ，及犯後坦承犯行，態度尚稱良好等一切情狀，分別量處如
    主文所示之刑並定應執行刑，以及諭知易科罰金之折算標準
    。又扣案之電工鉗一支，為被告所有，攜往犯罪事實一(二)所
    示時地行竊所用之物，亦據被告供承在卷，亦依刑法第三十
    八條第一項第二款規定宣告沒收，上揭物品並依主從相隨之
    法理，於被告所犯之加重竊盜罪主文項下諭知沒收。
據上論斷，應依刑事訴訟法第二百七十三條之一第一項、第二百
九十九條第一項前段，刑法第二十八條、第三百二十條第一項、
第三百二十一條第一項第三款、第四十七條第一項、第六十二條
前段、第四十一條第一項前段、第八項、第五十一條第五款、第
三十八條第一項第二款，刑法施行法第一條之一第一項、第二項
前段，判決如主文。
本案經檢察官王振名到庭執行職務。
中    華    民    國    99    年    7     月    29    日
                  刑事第一庭法  官  黃琴媛
上列正本證明與原本無異。
如不服本判決，應於判決送達後10日內向本院提出上訴狀（應附
繕本）。告訴人或被害人如對於本判決不服者，應具備理由請求
檢察官上訴，其上訴期間之計算係以檢察官收受判決正本之日期
為準。
中    華    民    國    99    年    7     月    29    日
                            書記官  洪敏芳
附錄本判決論罪法條：
中華民國刑法第320條第1項
意圖為自己或第三人不法之所有，而竊取他人之動產者，為竊盜
罪，處5  年以下有期徒刑、拘役或 5 百元以下罰金。
中華民國刑法第321條第1項第3款
犯竊盜罪而有左列情形之一者，處 6 月以上、 5 年以下有期
徒刑：
三、攜帶兇器而犯之者。

司法院資訊處製作；財團法人民間司法改革基金會備份。
